【裁判字號】    95,交聲,166
【裁判日期】    950630
【裁判案由】    違反道路交通管理處罰條例聲明異議
【裁判全文】
臺灣士林地方法院交通法庭裁定       95年度交聲字第166號
原處分機關  臺北市交通事件裁決所
異  議  人
即受處分人  甲○○
上列異議人即受處分人因違反道路交通管理處罰條例案件，對於
臺北市交通事件裁決所中華民國95年2 月20日所為之處分（原處
分案號：北市裁二字第裁22－AEB620249 號），聲明異議，本院
裁定如下：
    主  文
異議駁回。
    理  由
一、原處分意旨略以：異議人騎乘車號BHS －895 號重型機車，
    於民國94年12月18日14時37分許行經台北市○○○道與至誠
    路口（復興橋），違規在橋上迴車，經路口值勤員警鳴笛攔
    停舉發未予理會，逕自駛離，爰依道路交通管理處罰條例第
    60 條 第1 項及63條第1 項規定，處罰鍰新臺幣3,000 元，
    並記違規點數1 點等語。
二、異議意旨略以：異議人雖於94年12月18日14時37分確實騎乘
    BHS －895 號重型機車，行經台北市○○○道與至誠路口，
    但並未違規迴車，員警更未鳴笛要求停車。員警舉發，容有
    所誤，伊雖因罰鍰額度較低而繳納關於違規迴車部分之罰鍰
    ，但不表示承認違規迴車，更不表示伊有違反道路交通管理
    處罰條例之行為，猶拒絕停車接受稽查而逃逸，故提出異議
    ，聲請撤銷原處分等語。
三、按汽車駕駛人轉彎時，不依標誌、標線、號誌指示者，處銀
    元2 百元以上6 百元以下罰鍰；又汽車駕駛人，駕駛有違反
    本條例之行為，經交通勤務警察或依法令執行交通稽查任務
    人員制止時，不聽制止或拒絕停車接受稽查而逃逸者，除按
    各該條規定處罰外，處新台幣3 千元以上6 千元以下罰鍰；
    又汽車駕駛人有第60條第1 項情形之一者，記違規點數1點
    ，道路交通管理處罰條例第48條第2 款、第60條第1 項、第
    63條第1 項第1 款分別定有明文。經查：本件交通違規事件
    逕行製單舉發之執勤員警乙○○業已到庭結證稱：「舉發當
    時站在仰德大道與至誠路口，也就是復興橋至誠路外側車道
    的尾端，……，晴天，當時車流量不大，我看到他（異議人
    ）騎機車往士林區的方向，在橋的中央就直接迴轉，往陽明
    山方向」、「他（異議人）迴轉的位置與我站的位置距離約
    1 公尺左右」、「他（異議人）迴轉過來後就面對我」、「
    他（異議人）從我身邊經過，我鳴笛時，與異議人車身距離
    約100 公分」、「他違規時，我有直接鳴笛示意他停車，但
    他還是上山，並沒有作停車的動作」等情甚詳（見本院95
    年3 月28日訊問筆錄），而異議人亦不否認為警舉發當時確
    實騎乘機車經過現場，對於員警所稱行向及值勤員警在場等
    節亦不爭執，足見值勤警員指證目擊異議人騎車違規迴車情
    節並非子虛，而以值勤員警與異議人相距之近，應無以他車
    違規而誤認係異議人之車違規之虞，異議人違規在先，為其
    所自知，又明知員警在側，對員警是否鳴笛攔停，自較一般
    狀況更為留意，何況，員警攔停之際距其車身不過100 公分
    ，何能委為不知？本件舉發雖未拍照存證，且證人乙○○到
    庭結證時，就異議人所騎機車之顏色陳述有誤（異議人車身
    顏色為銀色，有異議人行車執照影本在卷為憑，員警陳稱為
    黑色），然衡諸其與異議人素恩怨，並為國家公務員，應無
    甘冒偽證罪責為虛偽陳述之可能，員警就舉發當時之情節陳
    述綦詳，對於異議人之車號、車型均記載無訛，要無僅因機
    車顏色記載疏失遽認其舉發不實，其據以舉發之事實認定堪
    信為正確。異議人所辯，應屬卸責之詞，委無可採，本件事
    證明確，異議人交通違規行為堪以認定。
四、原處分機關認定異議人違規事實明確，爰依前揭規定，就違
    反道路交通管理處罰條例之行為，拒絕停車接受稽查而逃逸
    部分，裁處異議人新臺幣3 千元之罰鍰，並記違規點數1點
    ，核無違誤，異議無理由，應予駁回。
據上論斷，應依道路交通案件處理辦法第19條，裁定如主文。
中    華    民    國    95    年    6    月    30     日
                 臺灣士林地方法院交通法庭
                       法  官  楊得君
如不服本裁定應於送達後5日內向本院提出抗告狀。
以上正本證明與原本無異。
                       書記官  吳尚文
中    華    民    國    95    年    7     月    4     日


司法院資訊處製作；財團法人民間司法改革基金會備份。
